【裁判字號】    96,簡抗,41
【裁判日期】    970325
【裁判案由】    公示送達
【裁判全文】
臺灣板橋地方法院民事裁定              96年度簡抗字第41號
再抗告人  乙○○○
                        號三樓.
相  對  人  甲○○
                        樓
以上再抗告人因與相對人間公示送達事件，抗告人對於中華民國
96年12月24日本院民事庭所為之裁定（96年度簡抗字第41號民事
）提起抗告，本院裁定如下：
    主  文
再抗告駁回。
再抗告程序費用由再抗告人負擔。
    理  由
一、按對於非訟事件抗告法院之裁定再為抗告，僅得以其適用法
    規顯有錯誤為理由，並經原法院之許可者為限；前項許可，
    以原裁定所涉及之法律見解具有原則上重要性者為限，非訟
    事件法第45條第3 項、第4 項分別定有明文。
二、本件再抗告意旨略以：相對人避債匿居，處所不明，郵差送
    再抗告人寄給相對人終止房屋租賃，應即遷離還屋之存證信
    函，曾按門鈴無人，郵局招領亦未見其領取，乃於96年8 月
    3 日向  鈞院板橋簡易庭呈遞民事起訴狀，訴請相對人遷離
    還屋，並償付拖欠之租金，奉  鈞院板橋簡易庭96年10月21
    日11時整，召開準備程序庭訊，審判長法官裁示，再抗告人
    原寄給相對人終止房屋租賃應即遷離還屋函，難以認定相對
    人確已收閱，如再發生類似不收不領信情事，則可將郵局無
    法送達之該終止房屋租賃應遷離房屋之存證信，呈請法院公
    示送達，而再抗告人於96年10月24日遵  鈞院板橋簡易庭審
    判長裁示，再寫一封終止租賃應即遷離還屋之存證信函，仍
    無法收領，自得依民法第71條第2 款規定聲請公示送達，爰
    對於  鈞院96年12月24日本院民事庭所為之裁定提起再抗告
    云云。
三、查再抗告人於96年12月24日寄給相對人之存證信函，係因招
    領逾期退回寄件人，並非以應送送達不明，或此址查無此人
    遭退回，則僅憑系爭存信函經退回之事實，尚不能認相對人
    應為送達處所不明，又再抗告人陳稱其經向相對人鄰居探詢
    據告，久未見相對人蹤影，且有一位土木包商亦正追討其債
    款，亦有可能匿居云云，惟未具體敘明鄰人或包工之姓名與
    住所，尚難認再抗告人就相對人應為送達處所不明之事實已
    就舉證之責，則本院96年12月24日所為駁回再抗告人抗告之
    裁定，並無無前揭非訟事件法第45條第3 項之適用法規顯有
    錯誤之情形，再抗告人所執再抗告之理由亦無非訟事件法第
    45條第4 項規定主張原裁定所涉及之法律見解具有原則上重
    要性之情事存在，依非訟事件法第45條第5項 規定準用民事
    訴訟法第436 條之3 第3 項規定，其再抗告應不予許可，據
    依民事訴訟法第436 條之3 第3 項後段規定，應駁回其再抗
    告。
四、依非訟事件法第45條第3 項、第4 項、第5 項、第46條，民
    事訴訟法第436 條之3 第3 項、第95條、第78條，裁定如主
    文。
中    華    民    國    97    年    3     月    25    日
                  民事第三庭    審判長法  官  朱耀平
                                      法  官  徐玉玲
                                      法  官  何君豪
以上正本係照原本作成
如對本裁定抗告須於裁定送達後10日內向本院提出抗告狀，並應
繳納抗告費新台幣1,000元整。
中    華    民    國    97    年    3     月    25    日
                                  書記官  黃琴茜


司法院資訊處製作；財團法人民間司法改革基金會備份。
